---
title: "Modulo 2 - Markdown"
author: "julio"
date: "11/11/2020"
output:
  pdf_document: default
  word_document: default
  html_document: default
---

```{r setup, include=FALSE, warning=FALSE, message=FALSE}
knitr::opts_chunk$set(echo = TRUE)
```

## Pregunta 1

A partir de los siguientes vectores, responda las siguientes preguntas:

```{r}
x1 <- c(10,8,13,9,11,14,6,4,12,7,5)
y1 = c(8.04, 6.95, 7.58, 8.81, 8.33, 9.96, 7.24, 4.26, 10.84, 4.82, 5.68)
```

La media de x1 es `r mean(x1)`


La suma de los elementos de la variable x1  es sum(x1)


(a) Ordene los elementos del vector en orden creciente
```{r}
sort(x1)
x1[order(x1)]
```


(b) Ordenar de forma decreciente

```{r}
sort(x1, decreasing = TRUE)
x1[order(x1, decreasing = TRUE)]
```


(c) calculen las medias aritmeticas $x_1$ y $x_2$, usando la siguiente formula:

$$\overline x = \frac{\sum_{i=1}^n x_i}{n}$$
```{r}
mean(x1)
mean(y1)
```


(d) calcule las desviaciones estandar de $x_1$ y $x_2$

$$ s = \sqrt{\frac{\sum_{i=1}^n (x_i - \overline x)^2}{n-1}} $$
```{r}
sd(x1)
sd(y1)

```

(f) calcule la mediana de $x_1$

```{r}
median(x1)
quantile(x1,0.5)
```


# pregunta 7 

```{r}
z = rnorm(10000)
```

```{r}
skewness <- (sum((z -mean(z))^3)/length(z))/(sum((z -mean(z))^2)/length(z))^1.5
skewness
```
```{r}
library(summarytools)
descr(z)
```
# pregunta 9

(a)

```{r}

lista_A = list(a = seq(8,36,4), b = list("hola","como estas"), c= 5)
lista_A
```

(b)

```{r}
lista_A
str(lista_A)
```

(c)

```{r}
lista_A[1:2]
lista_A[c("a","b")]
```

(d)
```{r}
lista_A[["b"]][2]
```

#PREGUNTA 10

```{r}
library(tibble)
tb <- tibble(x1 = c(10, 8, 13, 9, 11),
             x2 = 5,
             x3 = x1 + x2,
             x4 = list(1:3, 3:4, 1:5, 2:7, 3))
tb
```


```{r}
library(dplyr)
glimpse(tb)
```


#PREGUNTA 11

ZONA  | hombres |  mujeres
----- | ------- | --------
A     | 800     |  700
B     | 200     |  300
C     | 700     |  600
D     | 300     |  400


```{r}
library(tibble)

muestra_total_tb <- tibble(zona = c("A","B","C","D"),
                           hombres = c(800,200,700,300),
                           mujeres = c(700,300,600,400))

```

```{r}
muestra_total_tb
```


```{r}
summary(muestra_total_tb)
```


```{r}
library(dplyr)
glimpse(muestra_total_tb)
```

```{r}
str(muestra_total_tb)
```

```{r}
head(muestra_total_tb, n = 3)
slice_head(muestra_total_tb, n = 3)
```

```{r}
tail(muestra_total_tb, n = 2)
slice_tail(muestra_total_tb, n = 2)
```

```{r}
#DPYR

muestra_total_tb %>% slice_head(n = 3)
muestra_total_tb %>% slice_tail(n = 2)
```



(f)

```{r}
muestra_total_tb %>% select(zona,mujeres)
muestra_total_tb %>% select(-(hombres))
```

(g)

```{r}
muestra_total_tb %>% filter(zona == "A" | zona == "C")
muestra_total_tb %>% filter(zona %in% c("A", "C"))
```



```{r}

muestra_total_tb %>% 
  filter(zona %in% c("A", "C")) %>% 
  select(zona,mujeres)

```


```{r}
muestra_total_tb %>% 
  mutate(muestra_tot = hombres + mujeres,
         porcentaje_hombres = (hombres/(sum(hombres))*100))

```



```{r}
library(dplyr)

muestra_total_tb <- muestra_total_tb %>% 
  mutate(muestra_tot = hombres + mujeres,
         porcentaje_hombres = (hombres/(sum(hombres))*100))

```



```{r}
muestra_total_tb %>% 
  mutate(mayor = if_else(muestra_tot > 1000,"alto","bajo"))

```

(j) Guardar un archivo muestra_total.csv

```{r}
library(readr)
write_csv(muestra_total_tb, path = "datos/muestra_total.csv")
```



